# 求助-无形资产确认

提问人：tony868lamy 时间：2011-11-26 12:58:49
回复 大学较瘦 的帖子
如果是有专利使用期限限制的特许权使用费交易，关键是要看合同协议条款中针对该项专利特许使用权授予使用的起止时点（即：实际享有专利使用权的时间点，会计上定义为使用寿命），在起点当合同的履行不存在重大不确定性时应当将全部应付预付款初始确认为一项无形资产。换而言之，在此之前作为预付账款核算。但需要注意： 使用寿命有限的无形资产，应在其预计的使用寿命内采用系统合理的方法对应摊销金额进行摊销。无形资产的摊销期自其可供使用时(即其达到预定用途)开始至终止确认时止。在无形资产的使用寿命内系统地分摊其应摊销金额，存在多种方法。这些方法包括直线法、生产总量法等。对某项无形资产摊销所使用的方法应依据从资产中获取的预期未来经济利益的预计消耗方式来选择，并一致地运用于不同会计期间，例如，受技术陈旧因素影响较大的专利权和专有技术等无形资产，可采用类似固定资产加速折旧的方法进行摊销；有特定产量限制的特许经营权或专利权，应采用产量法进行摊销。

回答人：chenyiwei
基本赞同此处的分析，即只要金额不存在重大不确定性，且现时已经取得使用该资产并据此获取经济利益的权利，现在就应当确认该无形资产。但所使用的科目建议仍为“无形资产”，至少是“其他非流动资产”，不是预付帐款